【裁判字號】    95,訴,1812
【裁判日期】    951024
【裁判案由】    毒品危害防制條例
【裁判全文】
臺灣桃園地方法院刑事判決              95年度訴字第1812號
公  訴  人  臺灣桃園地方法院檢察署檢察官
被      告  甲○○
                    （現另案於臺灣桃園監獄執行中）
指定辯護人  本院公設辯護人楊晴翔
上列被告因毒品危害防制條例案件，經檢察官提起公訴（95年度
毒偵字第3327號）後，被告於準備程序進行中為有罪之陳述，經
本院合議庭裁定由受命法官獨任進行簡式審判程序審理後，檢察
官聲請改依協商程序而為判決，本院判決如下：
    主      文
甲○○連續施用第一級毒品，累犯，處有期徒刑拾月；又連續施
用第二級毒品，累犯，處有期徒刑柒月。應執行有期徒刑壹年貳
月。
    事實及理由
一、犯罪事實：
  (一)甲○○（起訴書誤載為鄧國豐）前有麻醉藥品管理條例、槍
    砲彈藥刀械管制條例、電信法、竊盜等前科，於民國90年間
    又因施用第一級、第二級毒品案件，經本院以90年度毒聲字
    第1597號裁定令入戒治處所施以強制戒治，嗣因強制戒治成
    效經評定為合格，無繼續戒治之必要，由本院以91年度毒聲
    字第327 號裁定停止戒治，所餘期間付保護管束，並於91年
    3 月6 日出戒治處所而釋放，因保護管束未經撤銷，而於91
    年6 月8 日期滿視為強制戒治執行完畢，並由臺灣新竹地方
    法院檢察署檢察官提起公訴，經臺灣新竹地方法院以90年度
    訴字第46號分別判處有期徒刑7 月、4 月，並定應執行刑有
    期徒刑10月確定，甫於93年5 月6 日縮刑期滿執行完畢（構
    成累犯）。再因施用第一級、第二級毒品案件，經本院於95
    年3 月3 日以95年度訴字第214 號判決判處有期徒刑9 月、
    6 月，並定應執行刑有期徒刑1 年1 月確定。
  (二)詎甲○○猶不知悔改，在前揭強制戒治執行完畢釋放後5 年
    內，分別基於施用第一級、第二級毒品之概括犯意，自95年
    3 月4 日起（即前案本院95年度訴字第214 號判決既判力遮
    斷時點之後）至95年6 月24日止，在其位於桃園縣楊梅鎮○
    ○街127 號住處，以將第一級毒品海洛因摻入香菸後點燃吸
    食之方式，連續施用第一級海洛因多次；另以將第二級毒品
    甲基安非他命置入玻璃球內燒烤吸食之方式，連續施用甲基
    安非他命多次。嗣於95年6 月24日中午12時30分許，為警在
    桃園縣中壢市○○路30號前查獲。
  (三)案經臺北縣政府警察局土城分局報請臺灣桃園地方法院檢察
    署檢察官偵查起訴。
二、證據：
  (一)被告甲○○於警詢及本院審理時之自白。
  (二)尿液檢體編號及姓名對照表1 紙。
  (三)臺灣檢驗科技股份有限公司濫用藥物尿液檢驗報告1 紙。
  (四)刑案資料查註紀錄表1 份、臺灣高等法院被告前案紀錄表3
    份。
三、本件經檢察官與被告於審判外達成協商之合意且被告已認罪
    ，其合意內容為：被告連續施用第一級毒品海洛因部分願受
    科處有期徒刑10月；連續施用第二級毒品甲基安非他命部分
    願受科處有期徒刑7 月；應執行有期徒刑1 年2 月。經查：
    上開協商合意並無刑事訴訟法第455 條之4 第1 項所列情形
    ，檢察官聲請改依協商程序而為判決，本院爰不經言詞辯論
    ，於協商合意範圍內為協商判決。
四、新舊法比較：
  (一)查被告行為後，於94年2 月2 日修正公布之刑法部分條文，
    業於95年7 月1 日施行。而行為後法律有變更者，適用行為
    時之法律，但行為後之法律有利於行為人者，適用最有利於
    行為人之法律，修正後刑法第2 條第1 項定有明文，此條規
    定乃與刑法第1 條罪刑法定主義契合，而貫徹法律禁止溯及
    既往原則，係規範行為後法律變更所生新舊法律比較適用之
    準據法，是刑法第2 條本身雖經修正，但刑法第2 條既屬適
    用法律之準據法，本身尚無比較新舊法之問題，應一律適用
    裁判時之現行刑法第2 條規定以決定適用之刑罰法律，先予
    辨明。又以本次刑法修正之比較新舊法，應就罪刑有關之共
    犯、未遂犯、想像競合犯、牽連犯、連續犯、結合犯，以及
    累犯加重、自首減輕暨其他法定加減原因（如身分加減）與
    加減例等一切情形，綜其全部罪刑之結果而為比較，有最高
    法院95年度第8 次刑庭會議決議可資參照。與本案相關之修
    正如下：
    1.修正後刑法已刪除連續犯之規定，此刪除雖非犯罪構成要
      件之變更，但顯已影響行為人刑罰之法律效果，自屬法律
      有變更。而以修正前刑法第56條連續犯規定較有利於被告
      。
    2.修正後刑法第47條關於累犯之規定，增加犯罪行為人之再
      犯係出於「故意」者，始有累犯加重之適用。本件被告再
      犯本件之罪，係出於故意，無論依修正前或修正後之刑法
      第47條規定（修正後係刑法第47條第1 項），均構成累犯
      。
    3.被告行為時刑法第51條規定：「數罪併罰，分別宣告其罪
      之刑，依左列各款定其應執行者：」其中第5款規定：「
      宣告多數有期徒刑者，於各刑中之最長期以上，各刑合併
      之刑期以下，定其刑期。但不得逾20年。」修正後刑法第
      51條第5款規定：「宣告多數有期徒刑者，於各刑中之最
      長期以上，各刑合併之刑期以下，定其刑期。但不得逾30
      年」比較結果，修正後刑法並非較有利於行為人。
  (二)綜合上述各條文修正前、後之比較，揆諸前揭最高法院決議
    及修正後刑法第2 條第1 項前段、後段規定之「從舊、從輕
    」原則，自應全部適用被告行為時之法律，即修正前刑法之
    相關規定予以論處。
五、應適用之法條：刑事訴訟法第273 條之1 第1 項、第455 條
    之4 第2 項、第455 條之8 、第454 條，毒品危害防制條例
    第10條第1 項、第2 項，修正後刑法第2 條第1 項前段、第
    11條，修正前刑法第56條、第47條、第51條第5 款，判決如
    主文。
六、至於扣案之殘渣袋乙只，被告否認為伊所有，又乏事證證明
    與本件被告施用第一級、第二級毒品之犯行相關，於本件爰
    不予宣告沒收銷燬或沒收之，在此敘明。
七、本判決除有刑事訴訟法第455 條之4 第1 項第1 款、第2 款
    、第4 款、第6 款、第7 款所定情形之一，或違反同條第2
    項規定者外，不得上訴。
八、如有前項得上訴之情形者，得自收受判決送達之日起10日內
    ，向本院提出上訴書狀，上訴於第二審法院。
九、本案經檢察官董良造到庭執行職務。
中    華    民    國    95    年    10    月    24    日
                  刑事第十二庭法  官  江俊彥
以上正本證明與原本無異。
                              書記官  施春祝
中    華    民    國    95    年    10    月    24    日
附錄本案論罪科刑法條全文：
毒品危害防制條例第10條：
施用第一級毒品者，處6月以上5年以下有期徒刑。
施用第二級毒品者，處3年以下有期徒刑。


司法院資訊處製作；財團法人民間司法改革基金會備份。
